臺灣板橋地方法院刑事判決　　　　　　　94年度訴字第218 號
公　訴　人　臺灣板橋地方法院檢察署檢察官
被　　　告　丙○○
指定辯護人　本院公設辯護人　甲○○
上列被告因偽造有價證券案件，經檢察官提起公訴（93年度偵字
第16882 號），本院判決如下：
    主　文
丙○○連續意圖供行使之用，而偽造有價證券，處有期徒刑壹年
拾月，緩刑肆年。
如附表所示本票關於偽造「乙○○」為發票人部分，均沒收。
    事  實
一、緣丙○○（無前科紀錄）於民國（下同）86年間陸續向丁○○借款，為擔保借款清償而應丁○○之要求，須與他人共同
    簽發本票予丁○○，詎丙○○竟萌意圖供行使之用而偽造有
    價證券之概括犯意，雖未得其子乙○○之同意或授權，仍於
    如附表所示之日期（本票發票日），在臺北縣永和市福和橋
    橋頭附近，多次偽造「乙○○」之署名及指印於如附表所示
    本票之發票人欄，而偽造乙○○為共同發票人之本票（有價
    證券），旋即當場交付丁○○而加以行使。嗣因丙○○未清
    償債務，而本票屆期亦未獲兌付，經丁○○向本院民事庭聲
    請本票裁定准許強制執行（89年度票字第7039號）後，復向
    臺灣臺北地方法院、臺灣士林地方法院聲請強制執行乙○○
    於欣湖天然氣股份有限公司之薪資，因乙○○提出確認本票
    債權不存在之訴（臺灣臺北地方法院93年度訴字第411 號）
    並到庭陳述後始經查知上情。
二、案經丁○○訴請臺灣板橋地方法院檢察署檢察官偵查起訴。
    理　由
一、前開犯罪事實，業據被告丙○○迭於檢察官偵查及本院審理
    中坦承不諱，核與證人乙○○於臺灣臺北地方法院93年度訴
    字第411 號民事事件審理中及本院審理中所為之陳（證）述
    相符，復有如附表所示之本票影本5 紙附卷足憑。從而，本
    案事證已臻明確，被告犯行洵堪認定，自應依法論科。
二、核被告丙○○所為，係犯刑法第201 條第1 項之意圖供行使
    之用而偽造有價證券罪，其偽造「乙○○」之署名及指印之
    犯行係偽造有價證券之部分行為，而行使偽造有價證券之低
    度行為為偽造之高度行為所吸收而均不另論罪。被告多次犯
    行，時間緊接、觸犯構成要件相同之罪名，顯係基於概括之
    犯意為之，係連續犯，應依刑法第56條之規定論以一罪。衡
    量本案被告係因其子楊銘凱發生車禍應賠償他人，於急用之
    際向告訴人借款（此亦據證人乙○○於本院審理中到庭結證
    無訛），又應告訴人之要求而以自己名義及偽以其子乙○○
    名義共同簽發本票而為借款之擔保，惡性尚非重大，是其犯
    罪之情狀，尚非全無可憫之處，是情輕法重，本院認宣告法
    定最低刑度之刑猶屬過重，爰依刑法第59條之規定，減輕其
    刑。爰審酌被告因急需用錢，一時失慮而為本案犯行之犯罪
    動機、目的、手段、所生危害、被害人即其子乙○○到庭表
    示原諒被告及被告犯罪後坦承犯行，態度尚佳等一切情狀，
    量處如主文所示之刑。末查被告未曾受有期徒刑以上刑之宣
    告，此有臺灣高等法院被告全國前案紀錄表1 份在卷足憑，
    本院認被告受此偵、審訴訟程序及刑之宣告等教訓，當益知
    警惕，應無再犯之虞，所宣告之刑以暫不執行為適當，爰併
    宣告緩刑4 年，以啟自新，以勵來茲。
三、如附表所示之本票雖未扣案，惟未能證明業已滅失，又偽造
    之有價證券固應依法宣告沒收，然按票據之偽造或票據上簽
    名之偽造不影響真正簽名之效力，票據法第15條定有明文，
    是如附表所示之本票固以「丙○○」、「乙○○」為共同發
    票人，但僅「乙○○」為發票人部分係屬偽造，自應只就該
    部分依刑法第205 條之規定宣告沒收（參照最高法院84年台
    上字第1550號判例）。
據上論斷，應依刑事訴訟法第299 條第1 項前段，刑法第56條、
第201 條第1 項、第205 條、第59條、第74條第1 款，罰金罰鍰
提高標準條例第1 條前段，判決如主文。
本案經檢察官陳銘祥到庭執行職務。
中　　華　　民　　國　　94　　年　　3 　　月　　31　　日
                  刑事第八庭  審判長法  官　王屏夏
                                    法  官　王偉光
                                    法  官　陳鴻清
以上正本證明與原本無異。
如不服本判決應於收受送達後10日內向本院提出上訴書狀。
                            　      書記官  林蔚然
中　　華　　民　　國　　94　　年　　3 　　月　　31　　日
附錄本案論罪科刑法條全文：
刑法第201 條：
意圖供行使之用，而偽造、變造公債票、公司股票或其他有價證
券者，處三年以上十年以下有期徒刑，得併科三千元以下罰金。
行使偽造、變造之公債票、公司股票或其他有價證券，或意圖供
行使之用，而收集或交付於人者，處一年以上七年以下有期徒刑
，得併科三千元以下罰金。
附表：
┌──┬────┬─────┬────┬──────┬──────────┐
│編號│發票日  │票面金額  │ 到期日 │ 發票人     │  備            註  │
├──┼────┼─────┼────┼──────┼──────────┤
│ 一 │86年3月 │ 100,000元│ 86年3月│ 「丙○○」 │影本見臺灣板橋地方法│
│    │11日    │          │ 25日   │ 「乙○○」 │院檢察署93年度他字第│
│    │        │          │        │            │7124號卷第10頁背面  │
├──┼────┼─────┼────┼──────┼──────────┤
│ 二 │86年3月 │  87,000元│ 86年4月│ 「丙○○」 │影本見臺灣板橋地方法│
│    │25日    │          │ 30日   │ 「乙○○」 │院檢察署93年度他字第│
│    │        │          │        │            │7124號卷第11頁正面  │
├──┼────┼─────┼────┼──────┼──────────┤
│ 三 │86年5月 │  68,000元│ 86年5月│ 「丙○○」 │影本見臺灣板橋地方法│
│    │7 日    │          │ 18日   │ 「乙○○」 │院檢察署93年度他字第│
│    │        │          │        │            │7124號卷第11頁背面  │
├──┼────┼─────┼────┼──────┼──────────┤
│ 四 │86年9月 │ 150,000元│ 86年9月│ 「丙○○」 │影本見臺灣板橋地方法│
│    │17日    │          │ 25日   │ 「乙○○」 │院檢察署93年度他字第│
│    │        │          │        │            │7124號卷第14頁正面  │
├──┼────┼─────┼────┼──────┼──────────┤
│ 五 │86年9月 │  68,000元│ 86年10 │ 「丙○○」 │影本見臺灣板橋地方法│
│    │26日    │          │ 月7 日 │ 「乙○○」 │院檢察署93年度他字第│
│    │        │          │        │            │7124號卷第14頁背面  │
└──┴────┴─────┴────┴──────┴──────────┘
